臺灣臺中地方法院交通事件裁定　　　　 94年度交聲字第632號
原處分機關　交通部公路總局臺中區監理所
受處分人　　甲○○
上列受處分人因違反道路交通管理處罰條例案件，對於交通部公
路總局臺中區監理所民國九十四年八月十七日所為之十三件裁決
（中監違字第裁六○─ＣＪＰ二三二二九七、ＣＪＰ二三二五五
二、ＣＪＰ二三二八一六、ＣＪＰ二三三○五三、ＣＪＰ二三三
○五四、ＣＪＰ二三三三一七、ＣＪＰ二三三五一七、ＣＪＰ二
三三七七四、ＣＪＰ二三四○○三、ＣＪＰ二三四二五七、ＣＪ
Ｐ二三四四九七、ＣＪＰ二三四九八二、ＣＪＰ二三六二五八號
裁決書），聲明異議，本院裁定如下：
    主  文
異議駁回。
    理  由
一、原處分機關略以：受處分人甲○○，駕駛之車號ＦＢ─九二
    三三號自用小客車，分別於：民國九十四年五月十一日、十
    二日、十三日、十六日十二時五十分、十六日二十時十二分
    、十七日、十八日、十九日、二十日、二十三日、二十四日
    、二十六日與同年六月二日，在臺北縣土城市○○路及中華
    路處，均因在道路收費停車處所停車不依規定繳費之違規事
    實，經臺北縣政府交通局員警逕行舉發，受處分人依限期提
    出申訴，經向原舉發機關查證違規屬實，該所遂於九十四年
    八月十七日以中監違字第裁六○─ＣＪＰ二三二二九七、Ｃ
    ＪＰ二三二五五二、ＣＪＰ二三二八一六、ＣＪＰ二三三○
    五三、ＣＪＰ二三三○五四、ＣＪＰ二三三三一七、ＣＪＰ
    二三三五一七、ＣＪＰ二三三七七四、ＣＪＰ二三四○○三
    、ＣＪＰ二三四二五七、ＣＪＰ二三四四九七、ＣＪＰ二三
    四九八二、ＣＪＰ二三六二五八號裁決書，裁處受處分人違
    反道路交通管理處罰條例第五十六條第一項第十一款之規定
    ，各處罰鍰新臺幣（下同）六百元整（共十三件），逾期則
    依違反道路交通管理事件統一裁罰標準表及裁決書處罰主文
    裁處，於法並無不合等語。
二、受處分人甲○○則以：本人於九十四年五月十一日至六月二
    日間，停靠土城市○○路與中華路段，駕車駛離時未見繳費
    通知單，並非不依規定繳費，實未見通知單，亦未曾收到任
    何催繳通知單，而逕收十四張罰單；罰款沒有警告，即連續
    處罰十四次，似乎不合乎正義程序；罰款之前未通知車主，
    ，逕行罰款不甚合理，從九月一日開始，政府規定罰款前應
    寄發通知單，本人並非不願意繳費，懇請以較合理方式從寬
    處理，不予或減免罰款，爰聲明異議云云。
三、按汽車駕駛人停車時，有在道路收費停車處所停車不依規定
    繳費之情形者，處罰鍰六百元以上一千二百元以下罰鍰；欠
    費追繳之；汽車駕駛人之行為有違規停車而駕駛人不在場之
    情形，當場不能或不宜攔截製單舉發者，得對汽車所有人逕
    行舉發處罰。道路交通管理處罰條例第五十六條第一項第十
    一款、第三項、第七條之二第三款與違反道路交通管理事件
    統一裁罰標準表分別定有明文。又按行政機關對於不特定人
    之送達，得以公告或刊登政府公報或新聞紙代替之，行政程
    序法第七十五條亦有明定。
四、查本件受處分人甲○○，於上開時、地，駕駛之車號ＦＢ─
    九二三三號自用小客車，因在道路收費停車處所停車不依規
    定繳費之違規事實，經臺北縣政府交通局員警逕行舉發之情
    ，非但為受處分人於異議狀所承認，並有原舉發機關之違反
    道路交通管理事件通知單與裁決書各十三份在卷可稽。雖受
    處分人以上開情辭置辯，惟經本院檢視卷內所附資料得知：
    路邊收費停車場係供不特定人使用，依行政程序法第七十五
    條規定，行政機關對不特定人之送達，得以公告或新聞報紙
    替代之，臺北縣路邊收費停車場均依法公告，並於道路兩端
    豎立停車收費路段告示牌，符合行政法定通知程序；車輛離
    場未見人工計時繳費通知單時，應於停車日起三個工作天後
    之繳費期限內主動查詢，或電洽停管場查單補費，若未於繳
    費期限內查單補費，將依規定逕行舉發；違規通知單舉發車
    號ＦＢ─九二三三號汽車，自九十四年五月十一日起，至二
    十六日止，陸續於土城市○○路段停車，經調閱繳費紀錄，
    有多次逾期未繳受罰紀錄，請依規定繳交罰鍰，此亦有原舉
    發機關九十四年八月十一日之函件在卷可佐。是原舉發機關
    之逕行舉發及公告通知等程序，於法並無不合。再者，本條
    例第五十六條第二項新增修條文「汽車駕駛人在道路收費停
    車處所停車，未依規定繳費，主管機關應書面通知駕駛人於
    七日內補繳，並收取必要之工本費用，逾期再不繳納，處新
    臺幣三百元罰鍰」，雖於九十四年二月五日修正公布，然其
    施行日期，由行政院以命令定之中華民國九十四年七月五日
    行政院院臺交字第○九四○○二九二八六號令發布，定「自
    九十四年九月一日施行」。本十三件在道路收費停車處所停
    車不依規定繳費之違規案件，係遭員警舉發於九十四年五月
    、六月間，其違規行為仍發生在新增修條文施行日期前，並
    無新增修條文之適用，原處分機關依原條文處罰亦無違誤。
    是本十三件受處分人於上開時、地之違規事實，已堪認定。
    本院經查亦無任何證據足資證明值勤警員有捏造事實或違法
    取締之情事，則執勤警員本其加強道路交通管理、維護交通
    秩序、確保交通安全職責所為之逕行舉發，自應受到合法、
    正確而真正之推定，受處分人指摘原舉發不當，尚屬無據。
    從而，原處分機關據以援引上開規定，各裁處罰鍰六百元整
    （共十三件），逾期則依裁決書處罰主文規定處罰，並無不
    當，本十三件異議為無理由，應予駁回。
五、據上論斷，應依道路交通管理處罰條例第八十七條、道路交
    通案件處理辦法第十九條規定，裁定如主文。
中　　華　　民　　國　　94　　年　　11　　月　　24　　日
                  交通法庭  法　官  張清洲
以上正本證明與原本無異。
如不服本裁定，應於送達後五日內，向本院提出抗告狀。
                            書記官　沈筱玲
中　　華　　民　　國　　94　　年　　11　　月　　24　　日
